【裁判字號】    97,交易緝,1
【裁判日期】    970425
【裁判案由】    公共危險
【裁判全文】
臺灣桃園地方法院刑事判決             97年度交易緝字第1號
公  訴  人  臺灣桃園地方法院檢察署檢察官
被      告  甲○○
                      1號
上列被告因公共危險等案件，經檢察官提起公訴（95年度偵字第
25642號），本院依簡式審判程序判決如下：
    主  文
甲○○服用酒類，不能安全駕駛動力交通工具而駕駛，累犯，處
有期徒刑陸月；又因過失傷害人，累犯，處有期徒刑肆月。應執
行有期徒刑捌月。
    事  實
一、甲○○前因公共危險案件，經台灣基隆地方法院以91年基交
    簡字第256 號判決判處拘役30日確定，並於91年7 月8 日易
    科罰金執行完畢，又因公共危險案件，經台灣高雄地方法院
    以93年交簡字第3166號判決、94年交簡字第1148號判決分別
    判處有期徒刑4 月、5 月確定，並經台灣高雄地方法院以94
    年聲字第4279號裁定定應執行有期徒刑8 月確定，再因公共
    危險案件，經台灣高雄地方法院以94年交簡字第1796號判決
    判處有期徒刑5 月確定，並與上揭案件接續執行，嗣於95年
    5 月21日縮短刑期執行完畢。詎不知悔改，於95年10月16日
    下午4 時許，在桃園縣大溪鎮南興里儲蓄新村工地內飲用米
    酒2 瓶後，又至桃園縣八德市○○路旁檳榔攤內飲用啤酒2
    瓶，明知其服用酒類後已達不能安全駕駛動力交通工具之程
    度，仍於同日晚間10許，騎乘車牌號碼IUO －078 號重型機
    車，沿桃園縣八德市○○路往鶯歌方向行駛，途經興豐路52
    5 號前，因不勝酒力，逆向行駛不慎撞及對向行駛由乙○○
    騎乘車牌號碼L2T ─232 號重型機車，致L2T ─232 機車倒
    地，乙○○因而受有右肩銷骨關節脫臼合併韌帶骨折、臉部
    多處擦傷等傷害，嗣警查獲，測得其呼氣酒精濃度值高達
    1.07MG/L。
二、案經桃園縣政府警察局八德分局報請臺灣桃園地方法院檢察
    署檢察官偵查起訴。
    理  由
一、認定事實所憑之證據及理由：
  (一)上揭犯罪事實，業據被告甲○○本院準備程序、審理時均供
    承不諱，核與告訴人乙○○於警詢之指述相符，此外復有桃
    園縣政府警察局道路交通事故當事人酒精測定紀錄表、汽車
    駕駛人酒後生理協調平衡檢測紀錄卡、桃園縣政府警察局舉
    發違反道路交通管理事件通知單、刑法第185 條之3 案件測
    試觀察紀錄表、道路交通事故現場圖、調查報告表(一)、(二)各
    1 紙及事故現場照片、財團法人天主教聖保祿修女會醫院診
    斷證明書1 紙在卷足憑，足認被告上開自白與事實相符，堪
    予採信。
  (二)綜上，本件事證明確，被告犯行已堪認定，自應依法論科。
二、論罪科刑之依據：
  (一)按被告行為後，刑法第185 條之3 於民國97年1 月2 日修正
    公布，同年月4 日起施行，其法定刑由修正前「處1 年以下
    有期徒刑、拘役或3 萬元以下罰金」，修正為「處1 年以下
    有期徒刑、拘役或科或併科15萬元以下罰金」，經比較修正
    前後刑法第185 條之3 之規定，以修正前之規定有利於被告
    ，依刑法第2 條第1 項前段規定，應適用修正前刑法第185
    條之3 之規定。
  (二)被告甲○○酒後駕車，又因過失之行為致告訴人乙○○發生
    傷害結果，核其所為，係犯修正前刑法第185 條之3 之服用
    酒類不能安全駕駛動力交通工具而駕駛罪，及刑法第284 條
    第1 項前段之過失傷害罪。又被告甲○○有如事實欄所示之
    論罪科刑紀錄及執行完畢情形，有臺灣高等法院被告前案紀
    錄表1 份附卷可稽，其於徒刑執行完畢後，5 年以內故意再
    犯本件有期徒刑以上之罪，均為累犯，應均依刑法第47條第
    1 項之規定加重其刑。被告上開所犯二罪間，犯意有別，行
    為互殊，犯罪構成要件亦不相同，應予分論併罰。按汽車駕
    駛人，無駕駛執照駕車、酒醉駕車、吸食毒品或迷幻藥駕車
    、行駛人行道或行經行人穿越道不依規定讓行人優先通行，
    因而致人受傷或死亡，依法應負刑事責任者，加重其刑至二
    分之一，道路交通管理處罰條例第86條第1 項定有明文；本
    件被告先酒醉駕車，且因過失而致人受傷，依法應負刑事責
    任，其所犯過失傷害罪部分，應依上開規定加重其刑，其有
    二種以上刑之加重，並遞加重之。爰審酌被告服用酒類後，
    於不能安全駕駛之情形下，竟仍貿然騎乘機車上路，危及道
    路交通安全，並因而肇事，致告訴人受有前述之傷害，實乏
    尊重其他用路人生命、財產安全之觀念，所為非是，及被告
    被查獲後，經測得之呼氣所含酒精成分達每公升1.07毫克之
    犯罪情節，被告就本件車禍發生之過失程度，且被告迄今仍
    未與告訴人成立和解，賠償告訴人所受之損害，被告之智識
    程度、犯罪所生危害、犯後態度、素行等一切情狀，就二罪
    分別量處如主文所示之刑，並依法定其應執行之刑。
三、據上論斷，應依刑事訴訟法第273 條之1 第1 項、第299 條
    第1 項前段，刑法第2 條第1 項前段，修正前刑法第185 條
    之3 、第284 條第1 項前段、第47條第1 項、第70條、第51
    條第5 款，道路交通管理處罰條例第86條第1 項，刑法施行
    法第1 條之1 第1 項、第2 項但書，判決如主文。
本案經檢察官丁俊成到庭執行職務。
中    華    民    國    97    年    4    月    25    日
                  交通法庭      法  官  宣玉華
以上正本證明與原本無異。
如不服本判決，應於判決送達後10日內向本院提出上訴狀（應附
繕本），其未敘述上訴理由者，應於上訴期間屆滿後20日內補提
理由書狀於本院，上訴於臺灣高等法院。
                                書記官  楊郁馨
中    華    民    國    97    年    4    月    30    日
附錄本案論罪科刑法條全文：
中華民國刑法第185條之3
服用毒品、麻醉藥品、酒類或其他相類之物，不能安全駕駛動力
交通工具而駕駛者，處1 年以下有期徒刑、拘役或3 萬元以下罰
金。
中華民國刑法第284條：
因過失傷害人者，處六月以下有期徒刑、拘役或五百元以下罰金
，致重傷者，處一年以下有期徒刑、拘役或五百元以下罰金。
從事業務之人，因業務上之過失傷害人者，處一年以下有期徒刑
、拘役或一千元以下罰金，致重傷者，處三年以下有期徒刑、拘
役或二千元以下罰金。


司法院資訊處製作；財團法人民間司法改革基金會備份。
